臺灣臺南地方法院刑事判決
110年度交易字第1291號
公  訴  人  臺灣臺南地方檢察署檢察官
被      告  簡禾翔


選任辯護人  郭淑慧律師
上列被告因公共危險案件，經檢察官提起公訴（110年度偵字第2
4885號），被告於準備程序進行中，就被訴事實為有罪之陳述，
本院改行簡式審判程序審理，判決如下：
    主  文
乙○○駕駛動力交通工具而吐氣所含酒精濃度達每公升零點二五毫
克以上，累犯，處有期徒刑伍月，如易科罰金，以新臺幣壹仟
元折算壹日。
    事  實
一、乙○○前因不能安全駕駛之公共危險案件，經本院以107年度
    交簡字第2293號、第3923號判決分別判處有期徒刑2月、4月
    確定，先後於民國107年8月10日、108年1月23日易科罰金執
    行完畢。其猶不知悔改，明知飲用酒類後不得駕駛動力交通
    工具，於110年11月20日19時許起，在臺南市新化區友人住
    處，飲用啤酒4、5罐後，仍基於酒後駕車致交通公共危險之
    犯意，酒後駕駛車牌號碼000-0000號自用小客貨車離開。嗣
    於同日22時許，乙○○駕駛上開自用小客貨車行經臺南市山上
    區台20線20公里處時，因停車在路旁怠速而為警盤查，經警
    發現其渾身酒氣，遂對其施以酒精濃度吐氣檢測，並於同日
    22時42分測得其吐氣所含酒精濃度達每公升0.79毫克（MG/L
    ），而悉上情。
二、案經臺南市政府警察局新化分局移送臺灣臺南地方檢察署檢
    察官偵查起訴。
    理  由
一、本件被告所犯為死刑、無期徒刑、最輕本刑為3年以上有期
    徒刑以外之罪，亦非屬高等法院管轄之第一審案件，其於準
    備程序進行中，先就被訴事實為有罪之陳述，經法官告知簡
    式審判程序之旨，並聽取公訴檢察官之意見後，依刑事訴訟
    法第273條之1第1項、第273條之2等規定，裁定進行簡式審
    判程序，且不受同法第159條第1項、第161條之2、第161條
    之3、第163條之1及第164條至第170條所規定證據能力認定
    及調查方式之限制，合先敘明。
二、上開犯罪事實，業據被告於警詢、偵訊及本院審理時均坦承
    不諱，並有當事人酒精測定紀錄表（警卷第13頁）、財團法
    人臺灣商品檢測驗證中心呼氣酒精測試器檢定合格證書（警
    卷第15頁）、臺南市政府警察局舉發違反道路交通管理事件
    通知單影本（警卷第21頁、第23頁）、證號查詢汽車駕駛人
    、車號查詢汽車車籍資料（警卷第31頁、第33頁）在卷可稽
    ，堪認被告自白與事實相符，而得採信。是本案事證明確，
    被告上開犯行堪以認定，應依法論科。
三、論罪科刑：
　㈠按行為後法律有變更者，適用行為時之法律，但行為後之法
    律有利於行為人者，適用最有利於行為人之法律，刑法第2
    條第1項定有明文。查被告行為後，刑法第185條之3業經修
    正，並經總統於110年1月28日公布，於同年1月30日施行，
    修正前刑法第185條之3第1項規定之法定刑為「處2年以下有
    期徒刑，得併科20萬元以下罰金」；修正後刑法第185條之3
    第1項則規定「處3年以下有期徒刑，得併科30萬元以下罰金
    」，經比較新舊法之結果，修正後刑法之規定顯然並未較有
    利於被告，是依刑法第2條第1項前段之規定，自應適用被告
    行為時即修正前刑法第185條之3第1項之規定處斷。
　㈡核被告所為，係犯修正前刑法第185條之3第1項第1款之公共
    危險罪。
　㈢又被告有事實欄所載之前科紀錄，此有臺灣高等法院被告前
    案紀錄表1份附卷足憑，故被告於受有期徒刑執行完畢後，5
    年內故意再犯本件有期徒刑以上之罪，依刑法第47條第1項
    規定，為累犯，應依法加重其刑。
　㈣爰審酌被告於107年間，已2度因酒後駕車之公共危險案件，
    分別經法院判處有期徒刑確定在案並均執行完畢，仍不知悔
    悟，再次飲用酒類後，仍無視法律之誡命與其他用路人之安
    全，於晚間時駕駛自小客貨車行駛於道路，又因停車在路旁
    怠速而為警盤查，經警發覺被告身上有酒味而對其施以酒測
    ，並測得其吐氣酒精濃度值達每公升0.79毫克（MG/L），已
    逾法定之濃度，且對一般往來之公眾及行車實具一定之危險
    性，所幸未肇事即為警攔檢查獲。惟念被告犯後坦承犯行，
    且自行至醫院接受戒酒治療，態度尚佳，應有悔悟之情，及
    自陳教育程度為高職畢業、已婚，外籍配偶已經離家多年，
    其為家中經濟支柱，需獨自照顧罹患慢性病之父母親、撫養
    2名未成年孩子，其中1名有發展遲緩之情形，現從事建築防
    水抓漏工程之工作，並提出戶籍謄本、行方不明案件登記表
    影本、名片影本、診斷證明書、預約掛號單等資料作為量刑
    參考等一切情狀，量處如主文所示之刑，並諭知易科罰金之
    折算標準。
四、據上論斷，依刑事訴訟法第273條之1第1項、第299條第1項
    前段，刑法第2條第1項前段、（修正前）第185條之3第1項
    第1款、第47條第1項、第41條第1項前段，刑法施行法第1條
    之1第1項，判決如主文。
本案經檢察官黃慶瑋提起公訴，檢察官甲○○到庭執行職務
中　　華　　民　　國　　111 　年　　2 　　月　　9 　　日
            刑事第十四庭  法  官  蕭雅毓
以上正本證明與原本無異。
如不服本判決應於收受送達後20日內向本院提出上訴書狀，並應
敘述具體理由；其未敘述上訴理由者，應於上訴期間屆滿後20日
內向本院補提理由書（均須按他造當事人之人數附繕本）「切勿
逕送上級法院」。
                          書記官  李如茵
中　　華　　民　　國　　111 　年　　2 　　月　　9 　　日
附錄本案論罪科刑法條全文
修正前中華民國刑法第185條之3
駕駛動力交通工具而有下列情形之一者，處2年以下有期徒刑，
得併科20萬元以下罰金：
一、吐氣所含酒精濃度達每公升零點二五毫克或血液中酒精濃度
    達百分之零點零五以上。
二、有前款以外之其他情事足認服用酒類或其他相類之物，致不
    能安全駕駛。
三、服用毒品、麻醉藥品或其他相類之物，致不能安全駕駛。
因而致人於死者，處3年以上10年以下有期徒刑；致重傷者，處1
年以上7年以下有期徒刑。
曾犯本條或陸海空軍刑法第54條之罪，經有罪判決確定或經緩起
訴處分確定，於五年內再犯第1項之罪因而致人於死者，處無期
徒刑或5年以上有期徒刑；致重傷者，處3年以上10年以下有期徒
刑。